臺灣臺南地方法院刑事判決
109年度交易字第511號
公  訴  人  臺灣臺南地方檢察署檢察官
被      告  李弘翔


上列被告因過失傷害案件，經檢察官提起公訴（109年度調偵字
第1087號），本院判決如下：
    主  文
本件公訴不受理。
    理  由
一、公訴意旨詳如檢察官起訴書所載（如附件）。
二、按告訴乃論之罪，告訴人於第一審辯論終結前，得撤回其告
    訴；又告訴經撤回者，法院應諭知不受理之判決，刑事訴訟
    法第238條第1項及第303條第3款定有明文。
三、查本件告訴人張○○、張○○（法定代理人：卓○○）告訴被告李
    弘翔過失傷害案件，檢察官提起公訴認係觸犯刑法第284條
    前段之過失傷害罪，依同法第287條之規定，須告訴乃論。
    茲據告訴人張○○、張○○（法定代理人：卓○○）、案外人莊博
    淳與被告李弘翔已於民國110年1月25日在本院達成和解，告
    訴人張○○、張○○（法定代理人：卓○○）並於同年月29日具狀
    撤回告訴，有刑事撤回告訴狀一份附卷可稽，揆諸前開說明
    ，本件爰不經言詞辯論，逕諭知不受理之判決。
據上論斷，應依刑事訴訟法第452條、第303條第3款、第307條，
判決如主文。
中　　華　　民　　國 　110　　年　 　2　　月　　20　　日
                    刑事第七庭    法　官  鄭銘仁
以上正本證明與原本無異。
如不服本判決應於收受本判決後20日內向本院提出上訴書狀，並
應敘述具體理由。其未敘述上訴理由者，應於上訴期間屆滿後20
日內向本院補提理由書狀（均須按他造當事人之人數附繕本）「
切勿逕送上級法院」。 
                                  書記官  陳姝妤
中　　華　　民　　國　　110 　年　　2 　　月　　24　　日
附件
臺灣臺南地方檢察署檢察官起訴書
                                   109年度調偵字第1087號
　　被　　　告　李弘翔　男　20歲（民國00年0月00日生）
　　　　　　　　　　　　住○○市○○區○○路000巷00弄00
　　　　　　　　　　　　號
　　　　　　　　　　　　居臺南市○○區○○路000號
　　　　　　　　　　　　國民身分證統一編號：Z000000000號
上列被告因過失傷害案件，已經偵查終結，認應提起公訴，茲將
犯罪事實及證據並所犯法條分敘如下：
　　　　犯罪事實
一、李弘翔與張○○（民國00年0月生，真實姓名詳卷）原為男女
    朋友，於108年10月18日晚上9時38分許駕駛車牌號碼00-000
    0號自用小客車，沿臺南市永康區中正二街由西往東方向行
    駛，行經該路段268號前，見張○○騎乘車牌號碼000-0000號
    普通重型機車搭載張○○（93年5月生，真實姓名詳卷），原
    應注意超越前車時，應於前車左側保持半公尺以上之間隔超
    越，及變換車道時，應讓直行車先行，並注意安全距離，而
    依當時客觀情況，並無不能注意之情事，竟疏未注意安全距
    離，貿然駕駛上開小客車自前方張○○騎乘機車的左方超車，
    再行至張○○騎乘的機車右方，張○○見狀騎乘機車向左偏行，
    李弘翔又駕車自右方靠近張○○騎乘的機車，致其駕駛的小客
    車撞及張○○騎乘的機車，張○○騎乘的機車再失控撞上對向車
    道由莊博淳駕駛的車牌號碼00-0000號自用小客車，張○○、
    張○○因而人車倒地，張○○受有腦震盪、左前臂擦傷、右膝部
    擦傷、肺部挫傷等傷害。
二、案經張○○告訴偵辦。
　　　　證據並所犯法條
一、上開犯罪事實，業據被告李弘翔於偵查中坦承不諱（他卷21
    5至218、97至100頁），核與證人即告訴人張○○、張○○於警
    詢及偵查中、證人莊博淳於警詢的證述情節相符（他卷205
    至209、93至96、101至107、89至92、109至115、127至130
    頁），並有道路交通事故現場圖、調查報告表㈠㈡、交通事故
    現場及車損照片35張、奇美醫院診斷證明書1張、監視器錄
    影擷取畫面7張與上述錄影檔案的光碟等附卷可證（他卷149
    至153、155至171、131頁，調偵卷19至22頁），足認被告之
    任意性自白與事實相符。
二、按超車時，應於前車左側保持半公尺以上之間隔超過，行至
    安全距離後，再顯示右方向燈駛入原行路線；又汽車在2車
    道以上之道路變換車道時，應讓直行車先行，並注意安全距
    離，道路交通安全規則第101條第1項第5款、第98條第1項第
    6款分別定有明文。被告李弘翔既考領有普通小型車駕照，
    有證號查詢汽車駕駛人可憑（調偵卷15頁），自當知悉前開
    規定且應隨時遵守，而本案事發當時天候晴，夜間有照明，
    柏油路面乾燥無缺陷，無障礙物且視距良好，並無不能注意
    之情事，竟貿然自左方超越前方張○○騎乘的機車，變換車道
    時亦未讓直行車先行及保持安全距離，其駕車行為自有過失
    。且被告過失行為與告訴人張○○所受之上開傷害結果間，有
    相當因果關係。綜上所述，本案事證明確，其犯嫌堪以認定
    。
三、核被告李弘翔所為，係犯刑法第284條前段過失傷害罪嫌。
四、至告訴意旨認被告李弘翔駕駛自用小客車於上開時、地，與
    告訴人張○○騎乘之機車發生碰撞之行為，致告訴人張○○受有
    腳扭傷的傷害，另涉有刑法第284條前段過失傷害罪嫌。惟
    查，告訴人張○○於偵查中證稱：（問：你在警詢稱你當時有
    扭傷，有無前往醫院或其他證據證明）我沒有去醫院，也沒
    有其他證明等語（他卷207頁）；告訴代理人於偵查中供稱
    ：除了告訴人張○○可以證明，沒有其他客觀事證，傷勢若無
    法證明沒關係等語（他卷207頁），就告訴人張○○所受傷勢
    ，並無相關照片及診斷證明書可供調查，告訴人張○○是否因
    本案事故受有傷害，已屬有疑。又此部分如成立犯罪，與上
    開起訴之過失傷害部分具想像競合之裁判上一罪之同一案件
    關係，爰不另為不起訴處分，附此敘明。
五、依刑事訴訟法第251條第1項提起公訴。
　　此　致
臺灣臺南地方法院
中　　華　　民　　國　　109 　年　　5 　　月　　29　　日
                　　　　　檢  察  官  呂舒雯 
本件證明與原本無異
中　　華　　民　　國　  109   年　  6 　  月　　 1　　日
                          書  記  官  李智聖 　　　　
所犯法條：
刑法第284條
因過失傷害人者，處 1 年以下有期徒刑、拘役或 10 萬元以下
罰金；致重傷者，處 3 年以下有期徒刑、拘役或 30 萬元以下
罰金。